# 募集资金利息是否该资本化

提问人：WCC12345WCC 时间：2017-02-24 18:56:55
企业 16 年 1 月借款 10 亿用于建设厂房， 1 月份及开工，全年产生利息大概 1000 万， 6 月份时为该项目定向增发 8 个亿，这 8 亿暂时未使用存放银行产生的利息是否应该冲销借款利息资本化金额？

回答人：chenyiwei
不能将暂时闲置的募集资金存款的利息收入冲减在建工程成本。只有暂时闲置的专门借款资金的存款利息收入或其他用于暂时性投资的收益才可以冲减已经资本化的专门借款利息支出。